最高法院刑事判決　　　　　　　　九十六年度台非字第九五號
上　訴　人　最高法院檢察署檢察總長
被　　　告　甲○○
上列上訴人因被告違反毒品危害防制條例等罪定應執行之刑案件
，對於台灣台中地方法院中華民國九十六年一月八日第一審確定
裁定（九十五年度聲字第四五四六號），認為違法，提起非常上
訴，本院判決如下：
    主  文
原裁定撤銷。
檢察官之聲請駁回。
    理  由
非常上訴理由稱：「按對於以判決確定之各罪，已經裁定其應執
行之刑者，如又重複裁定其應執行之刑，自係違反一事不再理之
原則，即屬違背法令，對於後裁定，得提起非常上訴，最高法院
六十八年台非字第五０號著有判例。查被告甲○○前犯竊盜罪，
台灣台中地方法院以九十五年度簡字第二二二號判處有期徒刑三
月確定，又犯毒品危害防治條例罪，同法院以九十五年度訴字第
二五二三號判處有期徒刑一年一月確定，經台灣台中地方法院檢
察署檢察官就上開二罪，於九十五年十一月二十七日以九十五年
度執聲字第三一三三號聲請定其應執行刑，該聲請書於九十五年
十二月五日下午已送達台灣台中地方法院；然該檢察署同一檢察
官未察，又於九十五年十一月二十九日就相同之上開二罪，再以
九十五年度執聲字第三一四五號重複聲請定其應執行之刑，該聲
請書亦於九十五年十二月六日下午送達台灣台中地方法院，該法
院即先於九十五年十二月十九日以九十五年度聲字第四五六五號
裁定被告應執行有期徒刑一年二月，並於九十六年一月二日確定
，有該檢察署九十五年度執聲字第三一四五號、九十六年度執更
字第一七三號、台灣台中地方法院九十五年度聲字第四五六五號
卷影本可稽。不意審理檢察官先聲請案件之原審未注意及此，竟
遲至後聲請案件確定（九十六年一月二日），始於九十六年一月
八日以九十六年度聲字第四五四六號重複裁定被告應執行有期徒
刑一年三月，而於九十六年一月二十二日確定，且不利於被告，
依首開判例說明，顯然違背一事不再理之原則，爰依刑事訴訟法
第四百四十一條、第四百四十三條提起非常上訴，以資糾正」等
語。
本院按對於已判決確定之各罪，已經裁定其應執行之刑者，如又
重複裁定其應執行之刑，自係違反一事不再理之原則，即屬違背
法令。且此項定應執行刑之裁定，具有實體判決之效力，對於後
裁定，得予提起非常上訴。本件被告甲○○所犯如附表所示二罪
所處之刑，台灣台中地方法院檢察署檢察官不察，分別於民國九
十五年十一月二十七日以九十五年度執聲字第三一三三號聲請書
及九十五年十一月二十九日以九十五年度執聲字第三一四五號聲
請書，重複聲請定應執行刑，其中九十五年度執聲字第三一四五
號聲請案，先經台灣台中地方法院於九十五年十二月十九日以九
十五年度聲字第四五六五號裁定定應執行有期徒刑一年二月，並
於九十六年一月二日確定。原法院亦疏未注意，仍於九十六年一
月八日以九十五年度聲字第四五四六號裁定，定其應執行刑為有
期徒刑一年三月，並於同年一月二十二日確定，俱有台灣台中地
方法院檢察署九十五年度執聲字第三一三三號卷及九十五年度執
聲字第三一四五號影印卷、九十六年度執更字第一七三號影印卷
、台灣台中地方法院九十五年度聲字第四五六五號影印卷、九十
五年度聲字第四五四六號卷可稽。揆諸首揭說明，自屬違反一事
不再理之原則，顯屬違背法令。案經確定，且不利被告，非常上
訴意旨執以指摘，洵有理由。應由本院將台灣台中地方法院九十
五年度聲字第四五四六號裁定撤銷，並駁回檢察官之聲請，以資
救濟。
據上論結，應依刑事訴訟法第四百四十七條第一項第一款，判決
如主文。
中　　華　　民　　國　九十六　年　　五　　月　　十　　日
                      最高法院刑事第十一庭
                          審判長法官  林　永　茂
                                法官  洪　文　章
                                法官  蘇　振　堂
                                法官  蕭　仰　歸
                                法官  何　菁　莪
      本件正本證明與原本無異
                                      書  記  官
中　　華　　民　　國　九十六　年　  五 　 月   十四 　日
                                                      Ｅ
臺灣臺中地方法院檢察署受刑人甲○○定應執行刑案件一覽表
┌─────────┬─────────┬─────────┐
│罪　　　　　　　名│竊　　　　　　　盜│毒品危害防制條例  │
├─────────┼─────────┼─────────┤
│宣　　　告　　　刑│有期徒刑３月      │有期徒刑１年１月  │
├─────────┼─────────┼─────────┤
│犯   罪    日   期│6.１            │6.３            │
├─────────┼─────────┼─────────┤
│ 偵查（自訴）機關 │台中地檢95年度偵字│台中地檢95年度毒偵│
│ 年   度   案   號│第１２８９４號    │字第２９９５號    │
├──┬──────┼─────────┼─────────┤
│ 最 │法        院│台中地院          │台中地院          │
│ 後 ├──────┼─────────┼─────────┤
│ 事 │案        號│95簡２２２號      │95訴２５２３號    │
│ 實 ├──────┼─────────┼─────────┤
│ 審 │判 決  日 期│9.            │10.            │
├──┼──────┼─────────┼─────────┤
│ 確 │法        院│台中地院          │台中地院          │
│    ├──────┼─────────┼─────────┤
│ 定 │案        號│95年度簡字第２２２│95年度訴字第      │
│    │            │號                │２５２３號        │
│ 日 ├──────┼─────────┼─────────┤
│    │判        決│６            │11.６            │
│ 期 │確 定  日 期│                  │                  │
├──┴──────┼─────────┼─────────┤
│ 備            註 │台中地檢95年度執　│台中地檢95年度執字│
│                  │第１１４８１號  　│第１０９３８號    │
└─────────┴─────────┴─────────┘
